【裁判字號】    88,訴,582
【裁判日期】    891227
【裁判案由】    貪污等
【裁判全文】
臺灣屏東地方法院刑事判決                          八十八年度訴字第五八二號
    公  訴  人  臺灣屏東地方法院檢察署檢察官
    被      告  戊○○
    被      告  丙○○○
    被      告  辛○○
    被      告  壬○○
    被      告  己○○
右列被告因賭博案件，經檢察官提起公訴（八十八年度偵字第一二二號、第六八九號
），本院判決如左：
      主  文
戊○○共同以賭博為常業，處有期徒刑貳月，如易科罰金，以參佰元折算壹日，緩刑
貳年。扣案如附表一（一）、（二）所示之物均沒收。
己○○共同以賭博為常業，處有期徒刑參月，如易科罰金，以參佰元折算壹日，緩刑
貳年。扣案如附表二所示之物，均沒收。
丙○○○共同以賭博為常業，處有期徒刑貳月，如易科罰金，以參佰元折算壹日，緩
刑貳年；扣案如附表三所示之物，均沒收。
壬○○共同以賭博為常業，處有期徒刑貳月，如易科罰金，以參佰元折算壹日，緩刑
貳年，扣案如附表四所示之物，均沒收。
辛○○共同以賭博為常業，處有期徒刑貳月，如易科罰金，以參佰元折算壹日，緩刑
貳年。扣案如附表五所示之物沒收。
      事  實
一、庚○○（本院另行審理）基於常業賭博之犯意，於民國八十七年十二月間起，在
    屏東市○○路三七八號之一公眾得出入之「富貴釣蝦場」內，擺設賭博性電動機
    具「飛艇」三台、「水果盤」五台、「滿貫大亨」六台、「象棋麻將  」一台、
    「小瑪莉」一台及「金蘋果」一台等賭博性電玩共計十七台，並於八十八年一月
    初起以每月二萬一千元之代價，僱請同具常業賭博犯意聯絡之戊○○負責在該處
    兌幣、依各機具之一定比例開分及洗分兌換現金等工作，共同與不特定人，以各
    該機具所設之偶然事實決定輸贏，而多次賭博財物，凡贏得分數可向戊○○兌換
    現金或積分卡供予下次繼續把玩使用，如未押中，則所投入之賭金均歸庚○○所
    有，而依此為常業恃以為生。嗣於八十八年一月二十三日下午八時三十分許，為
    警持搜索票搜索查獲柯學仁、黃福添、陳雅萍、陳怡怜（均經檢察官為職權不起
    訴處分確定）等人在場把玩賭博性電動機具，另陳進祥（經檢察官為職權不起訴
    處分確定）則正向戊○○領取洗分後所贏得之一千四百元現金，另並當場扣得如
    附表一所示之物。
二、丁○○（本院另行審理）基於常業賭博之犯意，於八十七年六月間起，出資分別
    在屏東市○○路四二號公眾得出入之「七隻龍電玩店」內擺設賭博性電動機具「
    東方明珠」一台、「飛艇」一台、「滿貫大亨（麻將）」六台、「楚漢」一台、
    「百萬雄兵」一台、「水果盤」一台、「沙漠風暴」一台、「春秋二代（小瑪莉
    ）」一台及「金蘋果連線」一台等賭博性電玩共計十四台。在屏東市○○路六五
    七號公眾得出入之「財神電玩店」內擺設賭博性電動機具「飛艇」一台、「滿貫
    大亨（麻將）」五台、「金蘋果連線」一台、「水果盤」六台、「沙漠風暴」一
    台、「春秋二代（小瑪莉）」二台共計十六台。在屏東市○○路八二三號公眾得
    出入之「七色龍電玩店」擺設賭博性電動機具「飛艇」一台、「水果盤（動物奇
    觀）」四台、「滿貫大亨」八台、「一路發保齡球」一台、「金蘋果連線」二台
    、「水果盤」五台、「沙漠風暴」一台及「春秋二代」一台共計二十三台。在屏
    東市○○路二五五號公眾得出入之「侏羅紀電玩店」擺設賭博性電動機具「十三
    支保齡球檯」二台、「飛艇」三台、「滿貫大亨（麻將）」十台、「楚漢（車馬
    包）」二台、「黃金樂透」三台、「水果盤（動物奇觀）」十二台、「沙漠風暴
    」二台及「春秋二代（小瑪莉）」二台共計三十六台。並於八十七年六月起以每
    月三萬三千元並以每月三萬三千元之代價，僱請同具常業賭博犯意聯絡之己○○
    在「七隻龍電玩店」看店、於八十七年八月起以每月三萬元之代價，僱請同具常
    業賭博犯意聯絡之丙○○○在「財神電玩店」看店、於八十七年十二月起以每月
    二萬四千元之代價，僱請同具常業賭博犯意聯絡之壬○○在「七色龍電玩店」看
    店、於八十七年八月起以每月三萬元之代價，僱請同具常業賭博犯意聯絡之辛○○在「侏羅紀電玩店」看店，且均負責兌幣、依各機具之一定比例開分及洗分兌
    換現金等工作，而共同與不特定人以各該機具所設之偶然事實決定輸贏，多次賭
    博財物，凡於上揭電玩店贏得分數者，可向看店之己○○、丙○○○、壬○○及
    辛○○等人洗分兌換現金或積分卡供予下次把玩使用，如未押中，則所投入賭金
    則歸丁○○統籌收集，而依此為常業恃以為生。嗣先於八十八年一月二十六日晚
    上十時許，為警持搜索票至辛○○位於屏東市○○○街二十八巷十六號六樓之二
    住處及其所有車號Ｄ６--６６５５號自小客車內查扣如附表六所示之物。再於八
    十八年一月二十七日凌晨一時許，再為警持搜索票至上揭電玩店各查扣如附表二
    、三、四、五所示之物。
二、案經屏東縣警察局移送臺灣屏東地方法院檢察署檢察官偵查起訴。
      理  由
一、右揭事實一部分，業據被告戊○○坦承不諱，核與證人即當場把玩電玩之賭客柯
    學仁、陳雅萍、陳怡怜及陳進祥證述之情節相符，復有如附表一（一）、（二）
    所示查扣之電玩機具及賭資及（三）所示查扣之帳單一張及帳本一本在卷可按，
    罪證明確，被告戊○○常業賭博之犯行洵堪認定。
二、右揭事實二部分，均據被告丙○○○、辛○○及壬○○三人坦承不諱，核與同案
    被告丁○○於警、偵訊中所述開設之「財神電玩店」、「七色龍電玩店」及「侏
    羅紀電玩店」內均有從事賭博行為等情相符，復有於各該電玩店內查扣如附表三
    、四、五所示之物及於被告辛○○住處及自用小客車內查扣如附表六所示可之物
    在卷可佐，罪證明確，被告丙○○○、辛○○及壬○○常業賭博之犯行亦堪認定
    。又訊據被告己○○固不否認於右揭時地受僱丁○○，在「七隻龍電玩店」內工
    作之事實，然矢口否認有何常業賭博之犯行，辯稱：伊僅負責開分、洗分及兌換
    積分卡等工作，並無兌換金錢，伊未賭博云云。惟查，「七隻龍電玩店」亦有擺
    設賭博電玩機具，並從事賭博行為之事實，業據同案被告丁○○、甲○○及乙○○於警、偵訊中證述明確，且有如附表二所示之物扣案可證，是被告己○○上揭
    辯解及同案被告丁○○於本院審理時狡稱並無從事賭博行為云云，均係卸責之詞
    ，不足採信。被告己○○常業賭博之犯行，亦堪認定。
二、核被告戊○○、己○○、丙○○○、壬○○及辛○○等所為，均係犯刑法第二百
    六十七條之常業賭博罪。被告戊○○與同案被告庚○○間，被告己○○、丙○○○、壬○○及辛○○與同案被告丁○○間均有犯意之聯絡及行為之分擔，應論以
    共同正犯。爰審酌被告等犯罪之動機、目的、手段、均受僱於人領取定額之薪資
    、受僱期間尚非長久及被告戊○○、丙○○○、壬○○及辛○○四人於犯後坦認
    犯行，被告己○○否認犯行等一切情狀，各量處如主文所示之刑，並就各該被告
    所受刑之宣告部分，諭知易科罰金之折算標準，以資懲儆。又被告等均未曾受有
    期徒刑以上刑之宣告，有本院被告前案紀錄表及臺灣屏東地方法院檢察署刑案資
    料查註紀錄表可按，被告等經此教訓，當知所警惕，信無再犯之虞，所宣告之刑
    ，認以暫不執行為適當，分別併予宣告緩刑二年，以啟自新。
三、扣案如附表一（一）、附表二（一）、附表二、三、四、附表五（一）所示之賭
    博性電玩及附表一（二）、附表二（二）與附表五（二）之現金，為當場賭博之
    器具、賭資，應依刑法第二百六十六條第二項規定宣告沒收。至附表一（三）及
    附表六所示之物，或雖與賭博有關，然非被告等所有，或為被告等所有，而與被
    告等之賭博犯行無涉，且均非違禁物，爰不另為沒收之諭知。
據上論斷，應依刑事訴訟法第二百九十九條第一項前段，刑法第二十八條、第二百六
十七條、第四十一條、第七十四條第一款、第二百六十六條第二項，罰金罰鍰提高標
準條例第一條前段、第二條，判決如主文。
本案經檢察官蔡孟利到庭執行職務。
中      華      民      國     八十九     年    十二    月    二十七    日
                                       臺灣屏東地方法院刑事第二庭
                                                  法  官  林昌義
右正本證明與原本無異。
對於本判決如有不服應於收受送達後十日內向本院提出上訴書狀上訴於台灣高等法院
高雄分院並按他造當事人之人數附具繕本。
                                                  書記官  丁廣飛
中      華      民      國     八十九     年    十二    月    二十七    日
附表一：「富貴釣蝦場」查扣物品
（一）、電動機具：「飛艇」參台、「水果盤」伍台、「滿貫大亨」陸台、「象棋麻
        將  」壹台、「小瑪莉」壹台、「金蘋果」壹台。
（二）、賭資：玖萬肆仟陸佰壹拾元。
（三）、帳單壹張、帳本壹本、房屋賃契約書壹本、禮金簿壹本、存褶參本、電話連
        絡表貳紙。
附表二：「七隻龍電玩店」查扣物品
（一）、電動機具：「東方明珠」壹台、「飛艇」（無ＩＣ板）壹台、「滿貫大亨（
        麻將）」陸台、「楚漢」壹台、「百萬雄兵」壹台、「水果盤」陸台（無Ｉ
        Ｃ板）、「沙漠風暴」壹台、「春秋二代（小瑪莉）」壹台、「金蘋果連線
        」壹台。
（二）、賭資：貳佰元。
附表三：「財神釣蝦場」查扣物品
  電動機具：「飛艇」壹台、「滿貫大亨（麻將）」伍台、「金蘋果連線」壹台、「
            水果盤」陸台、「沙漠風暴」壹台、「春秋二代（小瑪莉）」貳台。
附表四：「七色龍電玩店」查扣物品
  電動機具：「飛艇」壹台、「水果盤（動物奇觀）」肆台、「滿貫大亨」捌台（無
            ＩＣ板）、「一路發保齡球」壹台、「金蘋果連線」貳台、「水果盤」
            伍台（無ＩＣ板）、「沙漠風暴」壹台、「春秋二代」壹台（無ＩＣ板
            ）。
附表五：「侏儸紀電動玩具店查扣物品
（一）、電動機具：「十三支保齡球檯」貳台、「飛艇」參台、「滿貫大亨（麻將）
        」拾台、「楚漢（車馬包）」貳台、「黃金樂透」參台、「水果盤（動物奇
        觀）」拾貳台、「沙漠風暴」貳台、「春秋二代（小瑪莉）」貳台。
（二）、賭資：貳萬捌仟貳佰元。
附表六：被告辛○○位於屏東市○○○街二十八巷十六號六樓之二住處及車號Ｄ６--
        ６６５５號汽車內查扣物品
 筆記簿陸本、記分表貳卷、經營明細出入表玖張及壹本、手銬壹副、郵政儲金簿壹
 本。
附錄本判決論罪法條
刑法第二百六十六條
在公共場所或公眾得出入之場所賭博財物者，處一千元以下罰金。但以供人暫時娛樂
之物為賭者，不在此限。
當場賭博之器具與在賭檯或兌換籌碼處之財物，不問屬於犯人與否，沒收之。
刑法第二百六十七條
以賭博為常業者，處二年以下有期徒刑，得併科一千元以下罰金。


司法院資訊處製作；財團法人民間司法改革基金會備份。
